【裁判字號】    91,訴,587
【裁判日期】    920121
【裁判案由】    返還勞保補償金
【裁判全文】
臺灣基隆地方法院民事判決  九十一年度訴字第五八七號
    原      告  中國造船股份有限公司
    法定代理人  甲  ○
    訴訟代理人  丁榮聰律師
    被      告  乙○○
右當事人間請求返還勞保補償金事件，本院判決如左：
    主      文
被告應給付原告新臺幣捌拾玖萬伍仟參佰柒拾參元及自民國九十一年四月二十二日起
至清償日止按年利率百分之五計算之利息。
訴訟費用由被告負擔。
本判決於原告以新臺幣拾萬元為被告供擔保後，得為假執行。但被告如於假執行程
序實施前，預以新臺幣捌拾玖萬伍仟參佰柒拾參元為原告供擔保，得免為假執行。
    事      實
甲、原告方面：
一、聲明：求為判決
    (一)如主文第一、二項所示。
    (二)以預供擔保為條件之假執行宣告。
二、陳述：
    (一)被告原係原告基隆總廠之員工，前於民國（下同）八十三年間參加專案裁減
        辦理離退，曾立下切結書，承諾：所領取：：：依經濟部八十二年六月二十
        三日經（八二）人○二二八二二函頒修正「經濟部所屬事業機構專案裁減人
        員處理要點」之規定補償已投保勞工保險年資之保險金額計新臺幣（下同）
        捌拾玖萬伍仟參佰柒拾參元整，於再參加各該保險時，即將所領之保險補償
        金額如數繳回原告基隆總廠，絕無異議等語，此有被告於八十三年二月二十
        八日所立之切結書在一紙可證。
    (二)經查被告辦理離退後，又再參加勞工保險，並已向勞工保險局領得老年給付
        一百零二萬六千元，此有勞工保險局之函可稽，被告自應依承諾於九十一年
        四月二十二日繳回原領之勞保補償金八十九萬五千三百七十三元。
    (三)詎被告經原告分別以口頭及存證信函通知繳回上述款項，均置之不理，為此
        提起本件訴訟，請求判決如聲明。關於假執行之聲請，原告並願供擔保以代
        釋明之不足。
三、證據：提出被告於八十三年二月二十八日所立之切結書在一紙及勞工保險局九十
    一年三月二十八日保給老字第○九一六○二八五五三○號函一件為證。
乙、被告方面：
一、聲明：求為判決
    (一)駁回原告之訴。
    (二)訴訟費用由原告負擔。
    (三)如受不利益之判決，願供擔保免為假執行。
二、陳述：渠願意返還已領取之補償金，惟因目前找不到工作，沒錢可還。
三、證據：提出「中國造船股份有限公司基隆總廠八十三年度專案裁減人員離退給與
    結算表」影本一件為證。
    理      由
一、本件原告主張：被告原係其基隆總廠之員工，前於八十三年間參加專案裁減辦理
    離退，曾立下切結書，承諾：所領補償已投保勞工保險年資之保險金額八十九萬
    五千三百七十三元，於再參加各該保險時，即如數繳回；嗣被告又再參加勞工保
    險，並已向勞工保險局領得老年給付一百零二萬六千元，自應依承諾於九十一年
    四月二十二日繳回原領之勞保補償金八十九萬五千三百七十三元；詎經其通知被
    告繳回上述款項，被告均置之不理等情，為被告所不爭，並有被告於八十三年二
    月二十八日所立之切結書在一紙及勞工保險局九十一年三月二十八日保給老字第
    ○九一六○二八五五三○號函一件在卷可證，原告之主張自堪信為真實。
二、按被告於八十三年二月二十八日辦理專案裁減人員離退時，既依約先行領取勞保
    補償金八十九萬五千三百七十三元，並承諾於再參加各該保險時，即如數繳回，
    有渠於八十三年二月二十八日所立之切結書在一紙可稽；而被告嗣後亦確再參加
    勞工保險，並已向勞工保險局領得老年給付一百零二萬六千元，此亦有勞工保險
    局九十一年三月二十八日保給老字第○九一六○二八五五三○號函一件在卷可證
    ；是被告本於再參加勞工保險時，即應依約如數繳回原領勞保補償金八十九萬五
    千三百七十三元；茲原告遲至今日始訴請其如數給付及加給自九十一年四月二十
    二日起至清償日止按年利率百分之五計算之法定遲延利息，自屬正當，應予准許
    。至被告抗辯：渠因目前找不到工作，沒錢可還云云，縱屬為真，因有無資力償
    還，乃係執行問題，不得據為不負履行義務之抗辯（參見最高法院十九年上字第
    一七三三號判例），其抗辯亦不可採，併予敘明。
三、兩造均陳明願供擔保，聲請宣告假執行或免為假執行，經核均無不合，爰分別酌
    定相當之擔保金額，一併准許之。
四、據上論結，本件原告之訴為有理由，依民事訴訟法第七十八條，第三百九十條第
    二項、第三百九十二條，判決如主文。
中      華      民      國    九十二    年      一      月    二十一    日
                                  民事庭法      官  林  金  發
右為正本，係照原本作成。
如不服本判決，應於本判決送達後二十日內向本院提出上訴書狀，上訴於臺灣高等法
院，並應按他造當事人之人數附具繕本及繳納上訴裁判費（按每銀元一百元繳納上訴
裁判費一．六五元）。
中      華      民      國    九十二    年      一      月    二十一    日
                                        法院書記官  洪  月  甚


司法院資訊處製作；財團法人民間司法改革基金會備份。
